【裁判字號】    92,交抗,593
【裁判日期】    920730
【裁判案由】    聲明異議
【裁判全文】
臺灣高等法院臺中分院刑事裁定                  九十二年度交抗字第五九三號
    抗告人即
    受處分人  甲○○
右抗告人因違反道路交通管理處罰條例案件，不服臺灣彰化地方法院中華民國九十二
年六月十七日裁定（案號：民國九十二年度交聲字第二三七號、二四○號、二四一號
），提起抗告，本院裁定如左：
    主      文
抗告駁回。
    理      由
一、原處分機關略以：抗告人即受處分人甲○○（以下簡稱抗告人）於民國（下同）
    九十二年三月六日十五時三十一分許、三月十四日十二時五十分許、三月十二日
    十五時五分許，駕駛車號GZ3－082重型機車，停放於台中市○○○路六十六號處
    對面汽車停車位內，因「停車車種不依規定」違規，為臺中市警察局第三分局勤
    工派出所分別以中市警交字第 GC0000000、GC0000000、GC0000000號違反道路交
    通管理事件通知單舉發抗告人，抗告人於應到案日期前提出申訴，經原舉發機關
    函覆違規屬實，彰化監理站遂於九十二年五月二十日，以彰監五字第裁64-GC000
    0000、GC0000000、GC0000000號裁決書各分別裁處罰鍰新臺幣（下同）陸百元整
    等情。
二、異議意旨略以：依交通規則第二條第一項第一款之規定，所謂之汽車包括機器腳
    踏車  (機車)在內，抗告人於汽車停車位內停放重機車之行為，並無違規；且該
    汽車停車位處並無豎牌告示「禁止停放機車」，則抗告人於該處停放機車，何來
    違規觸法，爰請求撤銷原裁決云云。
三、原裁定以汽車駕駛人停車時，有停車時間、位置、方式、車種不依規定者，處新
    臺幣六百元以上一千二百元以下罰鍰，道路交通管理處罰條例第五十六條第一項
    第九款定有明文。抗告人於九十二年三月六日十五時三十一分許、三月十四日十
    二時五十分許、三月十二日十五時五分許，駕駛車號GZ3-082 重型機車，停放於
    台中市○○○路六十六號處對面之汽車停車位內，經臺中市警察局第三分局勤工
    派出所以採證照片逕行舉發「停車車種不依規定」之違規事實，有違規照片在卷
    可稽，並有中市警交字第GC000000 0號舉發單附卷可稽，是其違規事實，已甚明
    確，抗告人聲明異議請求撤銷原裁決，為無理由，予以駁回，經核並無不當。抗
    告人抗告意旨，仍執陳詞，指摘原裁定不當，並無理由，應予駁回。
四、據上論斷，應依道路交通案件處理辦法第二十六條、刑事訴訟法第四百十二條，
    裁定如主文。
中      華      民      國      九十二   年       七      月    三十    日
                                  臺灣高等法院臺中分院刑事第一庭
                                        審判長法  官  陳  紀  綱
                                              法  官  方  艤  駐
                                              法  官  陳  登  源
右正本證明與原本無異。
不得再抗告。
                                              書記官  林  明  冬
中      華      民      國      九十二   年       七      月   三十一   日
                                                                        Ｉ


司法院資訊處製作；財團法人民間司法改革基金會備份。
